臺灣高等法院刑事判決　　　　　　　　 94年度上訴字第964號
上　訴　人　臺灣桃園地方法院檢察署檢察官
被　　　告　乙○○
指定辯護人　本院公設辯護人 甲○○
上列上訴人因被告毒品危害防制條例案件，不服臺灣桃園地方法
院93年度訴字第1598號，中華民國94年1月6日第一審判決（起訴
案號：臺灣桃園地方法院檢察署93年度偵字第第9868號），提起
上訴，本院判決如下：
    主  文
上訴駁回。
    理  由
一、公訴意旨略以：被告乙○○基於概括犯意，於民國九十三年
    一月至二月間，在桃園縣八德市○○路一五0八號林文明住
    處及附近，以所有0000000000號行動電話對外聯
    繫，連續出售第一級毒品海洛因（下稱海洛因）予林文明（
    由檢察官另案偵辦）三至四次，每次新台幣（下同）一千或
    二千元不等。嗣於同年二月二十三日下午一時三十分許，在
    桃園縣八德市○○路四八之三號住處為警查獲，扣得電子磅
    秤喔一台、分裝袋八十四只、分裝毒品小湯匙一支及上開行
    動電話一具。因認被告涉犯販賣第一級毒品罪嫌。
二、訊據被告堅決否認有何被訴之犯行，辯稱：伊並未販賣海洛
    因給林文明，係林文明向伊借錢沒有還，伊找人跟林文明要
    錢，對林文明的媽媽不禮貌，且打了林文明一頓，二人間有
    債務糾紛，所以林文明才說伊販毒等語。經核公訴人認被告
    涉犯上開罪嫌，係以證人林文明於偵查中之證述、被告所有
    之上述號碼行動電話與000000000號公共電話之通
    聯紀錄及上引電子磅秤、分裝袋、小湯匙及行動電話等物扣
    案為據。
三、按毒品危害防制例第十七條規定，犯第四條第一項、第十條
    、第十一條第一項之罪，供出毒品來源因而破獲者，得減
    輕其刑。則販賣、施用或持有毒品海洛因之人，如供出毒品
    之來源因而破獲者，既得藉以邀求寬典減輕其刑，顯然與其
    上手即對向共犯居於利害不一致之地位，為擔保其所為不利
    於對向共犯之陳述之真實性，自應有足以令人確信其陳述為
    真實之補強證據。而所謂補強證據，則指除該自白或不利於
    己之陳述本身之外，其他足以證明自白之犯罪事實確具有相
    當程度真實性之證據而言。
四、經查，證人林文明因涉嫌施用海洛因，於九十三年二月二十
    一日上午十時許，經警在桃園縣八德市○○路一五0八號查
    獲時，固於警詢及檢察官偵查中證稱其施用之海洛因係向被
    告所購買者等情（但關於購買之次數、金額、地點之供述，
    前後並不一致。見偵查卷第二二頁反面、第二三頁、第五六
    、五七頁）。惟證人林文明在原審已否認有向被告購買海洛
    因之情事，並證稱伊與被告間有債務糾紛，因警察說是被告
    檢舉伊吸毒，當時一時氣憤，才會指述被告販賣海洛因，及
    經檢察官詢問證人林文明：「照你的說法你在檢察官那邊是
    作偽證？」亦據答稱：「是」等語（見原審卷第五四、五五
    、五八頁）。凡此，已見證人林文明關此部分之供述，前後
    並不一致，而有瑕疪。
五、證人林文明於警詢及檢察官偵查中所供述向被告購買海洛因
    之上情如果屬實，則證人林文明與被告即分別涉犯非法持有
    海洛因（或其他相當罪名）及販賣海洛因罪名，在實體法上
    具有對向犯罪之必要共犯關係，為擔保其供述之真實性，依
    上開說明，自須有足以令人確信證人林文明所供述被告之犯
    罪事實為真實之補強證據，始能採為論處被告罪刑之依據。
    至對向共犯林文明前後之供述，是否相符，有無重大矛盾或
    瑕疵，指述是否堅決以及態度是否肯定等情，僅足為判斷其
    供述是否有瑕疵之參考而已，縱屬其指述先後一致，因仍屬
    對己不利陳述範疇，尚不足憑此即可作為所述犯罪事實（被
    告非法販賣海洛因予其施用）之補強證據，更遑論證人林文
    明先後之陳述已有如前述不相符合之情形，自不能單憑證人
    林之明之唯一指證，作為被告論罪之依據。
六、茲據被告所有行動電話門號0000000000之通聯記錄所示（見
    偵查卷第三至十二頁），該門號於九十三年一月二十一日至
    同年月二十七日間，僅有一通與公共電話門號000000000（
    用戶名稱：中華電信公共電話。見偵查卷第六十頁反面）之
    通聯記錄，而非證人林文明所指之四、五次。卷查亦無該次
    通聯內容可資比對，再依證人林文明於原審證稱，伊家族之
    工廠生產清潔用品，被告曾經販賣過沐浴乳，有用公共電話
    打過被告的手機，談賣清潔用品之事（見原審卷第五四、五
    七頁），自無從臆測彼此間之通聯即係證人林文明向被告購
    買海洛因。被告本身即有施用毒品惡習，依卷證資料所示，
    亦查無證據足以證明扣案之電子磅秤、分裝袋及分裝毒品小
    湯匙等物，與被告有無販賣海洛因給林文明具有如何之直接
    關聯性。
七、綜上所述，證人林文明所為前揭不利於被告之陳述，除有先
    後之供詞不盡相符之情形如前述外，就證人林文明除該不利
    於被告之陳述本身之外，本院職權調查證據結果，並無其他
    足資證明其不利於被告之陳述所指之犯罪事實確具有相當程
    度真實性之證據可資擔保，殊難僅憑林文明所為不利於被告
    之供述，即得遽採為被告不利之證據。此外，又查無其他積
    極事證足以證明被告確有如公訴意旨所指犯行，自屬不能證
    明被告犯罪。原審基此，而為被告無罪之判決，並無不合。
    檢察官上訴意旨，仍執證人林文明之證述為其認定被告犯罪
    之唯一證據，其不可採已如前述，是其上訴為無理由，應予
    駁回。
據上論斷，應依刑事訴訟法第三百六十八條，判決如主文。
本案經檢察官呂丁旺到庭執行職務。
中　　華　　民　　國　　94　　年　　5　　月　　13　　日
　　　　　　　　　刑事第二十一庭審判長法　官  溫耀源
　　　　　　　　　　　　　　　　　    法　官  邱同印
　　　　　　　 　 　　　　　　　　　　法　官  吳  燦
以上正本證明與原本無異。
如不服本判決，應於收受送達後十日內向本院提出上訴書狀，其
未敘述上訴之理由者並得於提起上訴後十日內向本院補提理由書
（均須按他造當事人之人數附繕本）。
          　　　　　　　　　　　　　　書記官  陳靜姿
中　　華　　民　　國　　94　　年　　5 　　月　　13　　日
